臺灣臺北地方法院刑事判決
110年度審易字第1580號
公  訴  人  臺灣臺北地方檢察署檢察官
被      告  阮佳興


上列被告因竊盜案件，經檢察官提起公訴（110年度偵字第21168
號），被告於準備程序中就被訴事實為有罪之陳述，經告知簡式
審判程序之旨，並聽取當事人之意見後，本院裁定改依簡式審判
程序審理，並判決如下：
　　主  文
阮家興犯踰越安全設備侵入住宅竊盜罪，處有期徒刑陸月，如易
科罰金，以新臺幣壹仟元折算壹日。　　
未扣案犯罪所得現金新臺幣參佰元沒收，於全部或一部不能沒收
或不宜執行沒收時，追徵其價額。
    事實及理由
一、程序部分
    按除被告所犯為死刑、無期徒刑、最輕本刑為3年以上有期
    徒刑之罪或高等法院管轄第一審案件者外，於第一次審判期
    日前之準備程序進行中，被告先就被訴事實為有罪之陳述時
    ，審判長得告知被告簡式審判程序之旨，並聽取當事人、代
    理人、辯護人及輔佐人之意見後，裁定進行簡式審判程序，
    刑事訴訟法第273條之1第1項定有明文。本案被告所犯係死
    刑、無期徒刑、最輕本刑為3年以上有期徒刑以外之罪，其
    於準備程序中就被訴事實為有罪之陳述，經告知簡式審判程
    序之旨，並聽取公訴人、被告之意見後，爰依首揭規定，裁
    定進行簡式審判程序。是本案之證據調查，依同法第273條
    之2規定，不受同法第159條第1項、第161條之2、第161條之
    3、第163條之1，及第164條至170條所規定證據能力認定及
    調查方式之限制，合先敘明。
二、本案犯罪事實及證據，除均引用檢察官起訴書之記載（如附
    件）外，另補充如下：
（一）犯罪事實部分：
 　1、第3行：意圖為自己不法所有，基於加重竊盜犯意。
　 2、第3至4行：見氣窗未鎖，逕行打開氣窗踰越氣窗侵入屋內
      ，竊得現金新臺幣（下同）約3、4百元、紫南宮紀念金幣
      1枚等物。 　　　　
（二）證據部分：被告於本院民國110年10月20日準備程序及審
      理中所為之自白。
三、論罪科刑　　
（一）刑法第321條第1項第2款將「門扇」、「牆垣」、「其他
      安全設備」並列。所謂「門扇」係專指門戶，即分隔住宅
      或建築物內外的出入口大門而言；「牆垣」，則指圍繞房
      屋或其庭院土地上的圍牆；而「其他安全設備」，則指門
      扇、牆垣以外，依社會通常觀念足認為防盜的一切設備言
      ，則氣窗、鐵窗、窗戶外加裝的鐵條、通往陽臺的落地鋁
      製玻璃門、陽臺外的矮牆等均具有防閑效用，依社會通常
      觀念，屬於維護安全的防盜設備，均屬該條款所謂的「其
      他安全設備」。另刑法第321條第1項第2款所謂的「越」
      ，依其文義指越入、超越或踰越而言，亦即祇要有踰越或
      超越安全設備行為，使該安全設備喪失防閑作用，即該當
      於前揭規定的要件。本案被告打開未上鎖氣窗踰越氣窗方
      式，侵入告訴人住處行竊，核其所為，係犯刑法第321條
      第1項第1款、第2款之踰越安全設備侵入住宅竊盜罪。起
      訴書雖認被告所為涉犯刑法第321條第1項第1款之加重竊
      盜罪，漏列第2款踰越安全設備之加重情形，然此部分業
      經載明於犯罪事實欄，僅涉及加重條件之漏列，尚非罪名
      有所不同，毋庸變更起訴法條，併此說明。
（二）爰以行為人責任為基礎，審酌被告正值壯年，不循正當途
      徑賺取所需，竟企圖不勞而獲，以踰越安全設備侵入告訴
      人住處方式，徒手恣意竊取他人財物，顯欠缺尊重他人財
      產權之觀念，並破壞告訴人居住之安寧，又其前有多次竊
      盜前科，並經判刑，入監執行完畢之素行，有卷附臺灣高
      等法院被告前案紀錄表在卷可憑，再犯本案，殊屬不該，
      惟被告犯後始終坦承犯行，將所竊得之紫南宮紀念金幣歸
      還告訴人，告訴人並接受被告致歉，同意和解，有和解書
      1紙在卷可佐，考量被告犯罪動機、目的、手段、情節、
      所竊得財物價值及所獲利益，及被告所陳智識程度、家庭
      經濟、生活狀況等一切情狀，量處如主文所示之刑，並諭
      知易科罰金之折算標準。
四、沒收：　　　
（一）犯罪所得，屬於犯罪行為人者，沒收之；於全部或一部不
      能沒收或不宜執行沒收時，追徵其價額；犯罪所得已實際
      合法發還被害人者，不予宣告沒收或追徵，刑法第38條之
      1第1項前段、第3項、第5項分別定有明文。被告本案竊得
      現金部分，被告稱本案所竊得現金約3、400元等語（見本
      院卷第41頁），依罪證有疑利於被告原則，應認定被告竊
      得現金為300元。
（二）被告竊得紫南宮紀念金幣1枚，業經警方扣案後，由告訴
      人具領，業據告訴人陳述在卷，並有臺北市政府警察局信
      義分局福德街派出所扣押筆錄、扣押物品目錄表、贓物認
      領保管單在卷可按，是依刑法第38條之1第5項之規定，不
      予宣告沒收。
五、不另為無罪諭知：
（一）公訴意旨另以：被告於110年6月16日凌晨5時36分許，除
      竊取李顯台居住位於臺北市○○區○○路000巷0號1樓住處之
      現金300元、紫南宮紀念幣1枚外，尚竊取現金700元（合
      計所竊取現金為1000元）、鎮紙1個（銅色）、紀念金幣1
      枚（合計2枚紀念幣）物外，因認被告此部分行為亦涉犯
      刑法第321條第1項第1款之加重竊盜罪嫌云云。
（二）按犯罪事實應依證據認定之，無證據不得認定犯罪事實；
      不能證明被告犯罪者，應諭知無罪之判決，刑事訴訟法第
      154條第2項、第301條第1項分別定有明文。次按告訴人之
      告訴，係以使被告受刑事訴追為目的，是其陳述是否與事
      實相符，仍應調查其他證據以資審認（最高法院52年台上
      字第1300號判例意旨參照）。
（三）經查，證人即告訴人李顯台於警詢時固指訴其遭竊物其中
      現金約1000元、紙鎮1個，及2枚紀念金幣遭竊等語，證人
      亦稱均無購買證明等語（見偵查卷第18頁），是本案被告
      所竊取財物，除告訴人指述外，並無其他事證足供釋明憑
      佐，據前揭說明，尚無從遽認被告確有此部分竊盜犯行，
      本應就此部分為無罪之諭知，惟因公訴人認此部分若成立
      犯罪，與前開論罪部分係屬單一加重竊盜行為，爰不另為
      無罪之諭知，附此敘明。
據上論斷，應依刑事訴訟法第273條之1第1項、第299條第1項前
段，刑法第321條第1項第1款、第2款、第41條第1項前段、第38
條之1第1項、第3項、第5項，刑法施行法第1條之1第1項、第2項
前段，判決如主文。
本案經檢察官李巧菱提起公訴，檢察官楊舒雯到庭執行職務。
中　　華　　民　　國　　110 　年　　11　　月　　8 　　日
　　　　　　　　　刑事第二十一庭法　官　程克琳
以上正本證明與原本無異。 
如不服本判決應於收受送達後20日內向本院提出上訴書狀，並應
敘述具體理由；其未敘述上訴理由者，應於上訴期間屆滿後20日
內向本院補提理由書（均須按他造當事人之人數附繕本）「切勿
逕送上級法院」。告訴人或被害人如對於本判決不服者，應具備
理由請求檢察官上訴，其上訴期間之計算係以檢察官收受判決正
本之日期為準。　　　　　　　　　
                                書記官  楊湘雯
中　　華　　民　　國　　110 　年　　11　　月　　8 　　日
附錄本案所犯法條全文：
中華民國刑法第321條
犯前條第1項、第2項之罪而有下列情形之一者，處6月以上5年以
下有期徒刑，得併科50萬元以下罰金：
一、侵入住宅或有人居住之建築物、船艦或隱匿其內而犯之。
二、毀越門窗、牆垣或其他安全設備而犯之。
三、攜帶兇器而犯之。
四、結夥三人以上而犯之。
五、乘火災、水災或其他災害之際而犯之。
六、在車站、港埠、航空站或其他供水、陸、空公眾運輸之舟、
    車、航空機內而犯之。
前項之未遂犯罰之。　　　　　　　　　　
〔附件〕
臺灣臺北地方檢察署檢察官起訴書
                                    110年度偵字第21168號
　　被　　　告　阮佳興　男　00歲（民國00年0月00日生）
　　　　　　　　　　　　住新北市○○區○○○路000號
　　　　　　　　　　　　國民身分證統一編號：Z000000000號
上列被告因竊盜案件，已經偵查終結，認應該提起公訴，茲將犯
罪事實及證據並所犯法條分敘如下：
    　　犯罪事實
一、阮佳興於民國110年6月16日凌晨5時36分許，在臺北市○○區○
    ○路000巷0號1樓，見住戶窗戶未關上，認有機可乘，竟意圖
    為自己不法之所有，趁四下無人之際，攀爬窗戶侵入李顯台
    上址屋內，徒手竊取紀念金幣2枚、銅色紙鎮1個及約新臺幣
    （下同）1,000元零錢現金，得手後離去。嗣因李顯台返家
    發現住宅遭人侵入，自行調閱家中監視器影像始知遭竊，報
    警處理，為警擴大調閱案發地周遭監視器影像而循線查獲阮
    佳興到案，並經阮佳興交付紫南宮紀念幣1枚扣案而查獲。
二、案經李顯台訴請臺北市政府警察局信義分局報告偵辦。
　　　　證據並所犯法條
一、證據清單：
（一）被告阮佳興於警詢及偵查中之供述及自白：被告踰越門扇
      夜間侵入住宅竊取零錢3、400元、紫南宮紀念幣1枚，現
      金均做日常花費使用殆盡之事實。
（二）告訴人李顯台於警詢之指訴：全部犯罪事實。
（三）臺北市政府警察局信義分局搜索扣押筆錄、扣押物品目錄
      表、贓物認領保管單、扣案物品照片：被告竊得指南宮紀
      念幣1枚之事實。
（四）監視器影像截圖4張：被告侵入住宅之事實。
（五）臺北市政府警察局信義分局110年8月2日北市警信分刑字
      第11030327632號函暨檢附之內政部警政署刑事警察局110
      年7月21日刑紋字第1100070374號鑑定書及刑案現場勘察
      報告各1份：被告加重竊盜之事實。
二、核被告之所為，係涉犯刑法第321條第1項第1款加重竊盜罪
    嫌。被告竊得之物，除紫南宮紀念幣1枚已發還告訴人外，
    均為被告不法犯罪所得，請依法宣告沒收，並於不能或不宜
    沒收時，追徵其價。
三、依刑事訴訟法第251條第1項提起公訴。
　  此　致
臺灣臺北地方法院　
中　　華　　民　　國　 110　　年　　8 　　月　　19 　 日
　　　　　　　　　　　　　　　檢　察　官  李 巧 菱
本件正本證明與原本無異
中　　華　　民　　國　 110　　年　　9 　　月　　 5　　日
                              書　記　官  賴 昀
附錄本案所犯法條全文：
中華民國刑法第321條
犯前條第1項、第2項之罪而有下列情形之一者，處6月以上5年以
下有期徒刑，得併科50萬元以下罰金：
一、侵入住宅或有人居住之建築物、船艦或隱匿其內而犯之。
二、毀越門窗、牆垣或其他安全設備而犯之。
三、攜帶兇器而犯之。
四、結夥三人以上而犯之。
五、乘火災、水災或其他災害之際而犯之。
六、在車站、港埠、航空站或其他供水、陸、空公眾運輸之舟、
    車、航空機內而犯之。
前項之未遂犯罰之。